【裁判字號】    99,上易,2232
【裁判日期】    991130
【裁判案由】    竊盜
【裁判全文】
臺灣高等法院刑事判決                99年度上易字第2232號
上  訴  人
即  被  告  顧迪文
上列上訴人因竊盜案件，不服臺灣基隆地方法院99年度易字第10
5號，中華民國99年8月17日第一審判決（起訴案號：臺灣基隆地
方法院檢察署98年度偵緝字第510、511號），提起上訴，本院判
決如下：
    主  文
上訴駁回。
    理  由
一、按不服地方法院之第一審判決而上訴者，應向管轄第二審之
    高等法院為之。上訴書狀應敘述具體理由。上訴書狀未敘述
    上訴理由者，應於上訴期間屆滿後20日內補提理由書於原審
    法院，逾期未補提者，原審法院應定期間先命補正。第二審
    法院認為上訴書狀未敘述理由或上訴有第362條前段之情形
    者，應以判決駁回之，但其情形可以補正而未經原審法院命
    其補正者，審判長應定期間先命補正。刑事訴訟法第361條
    及第367條分別定有明文。所謂不服第一審判決之具體理由
    ，係指依據卷內訴訟資料，具體指摘第一審判決關於認定事
    實、適用法律及量刑等項，有違法或不當之情形而言，此為
    提起第二審上訴之法定要件。倘上訴人之上訴書狀或補提之
    上訴理由書，雖有敘述上訴理由，惟並未具體敘述第一審判
    決有上述違法、不當情形，即與未敘述具體理由無異，所為
    上訴，即不符合上訴之法定要件。
二、經查：
  (一)原審判決略以：上訴人即被告顧迪文與共同正犯蕭家郎（業
    經原審以98年度基簡字第1458號判決判處拘役30日確定）共
    同基於意圖為自己不法所有竊盜之犯意聯絡，於民國98年8
    月7日19時43分許，至被害人陶文清所有位於基隆市七堵區
    ○○○路117之1號無人居住之工廠，徒手竊取被害人所有之
    拖車鋼圈1個、車軸座2個及鐵板1塊（價值約新臺幣〈下同
    〉10,300元），嗣被害人在住處藉由連線之監視器發覺上情
    ，報警處理，據報到場之員警當場查獲蕭家郎，並自被告所
    駕駛之CP-3297號自用小客車（為卓東山於98年8月5日在臺
    北縣汐止市○○街遭竊之贓車，惟無證據證明係被告所竊得
    ）內，扣得作案用之手套1雙及起獲上開贓物，被告則趁隙
    逃逸等事實，業據被告於原審供承不諱，核與證人陶文清、
    蕭家郎指證情節相符，並有贓物認領保管單、刑案現場照片
    、蕭家郎查獲時照片、扣押物品清單等在卷可稽，復有作案
    所用之手套1雙扣案可資佐證，足徵被告自白核與事實相符
    ，而認定被告確有竊盜犯行，又被告與共犯蕭家郎間有犯意
    之聯絡，行為之分擔，為共同正犯，且為累犯，量處拘役30
    日，如易科罰金以1千元折算1日，扣案之手套1雙沒收。從
    形式上審查，其採證認事及用法，並未違反法令或悖離經驗
    法則、論理法則，量刑亦屬允當。
  (二)被告上訴理由謂：被告並無竊盜犯行，惟原審法官於審理期
    日諭知被告坦承犯行，即可輕判，若不承認犯罪，則要判被
    告重罪，是被告於原審之自白係出於利誘或其他不正方法，
    依刑事訴訟法第156條第1項規定，不得採為證據，原審逕採
    為證據，自屬違法；被告與蕭家郎並無犯罪意思之聯絡及行
    為分擔，不得論為共同正犯，且被告與蕭家郎究於何時、何
    地共謀犯罪，及如何分擔實行竊盜之行為，原審均未認定，
    即遽認被告為共同正犯，亦屬違法等語。
  (三)本件原審於99年8月3日審理期日訊問被告前，已依刑事訴訟
    法第95條告知被告犯罪嫌疑及所犯罪名（如起訴書所載之竊
    盜罪），及得保持緘默，無須違背自己之意思而為陳述，得
    選任辯護人，得請求調查有利之證據等事項，有該日審判筆
    錄可稽，且依刑法第57條第10款規定，被告犯罪後之態度，
    係事實審法院於量刑時應加以注意並審酌，以為科刑輕重標
    準之依據，是法官於開庭時對被告曉諭其所犯罪名及法院量
    刑標準等事項，顯難謂有何不當或違法之處，是被告辯稱：
    其於原審之自白係出於利誘或其他不正方法，不得採為證據
    云云，自不足採。又原判決關於被告與蕭家郎間有犯意之聯
    絡及行為之分擔，而為共同正犯乙節，於事實及理由欄均已
    論述並載明，上訴意旨空言指稱原判決漏未說明云云，亦屬
    無據，是被告所執，均非屬上訴第二審之具體理由。此外，
    上訴意旨既未具體指摘原審判決關於認定事實、適用法律及
    量刑等事項，究竟有何違法或不當之具體情形，揆諸上開說
    明，本件上訴未敘述具體理由，屬不合法律上之程式，應予
    駁回，並不經言詞辯論為之。
據上論斷，依刑事訴訟法第367條前段、第372條，判決如主文。
中    華    民    國    99    年    11    月    30    日
                     刑事第五庭  審判長法  官  李英勇
                                       法  官  白光華
                                       法  官  崔玲琦
以上正本證明與原本無異。
不得上訴。
                                       書記官  馬佳瑩
中    華    民    國    99    年    12    月    1     日

司法院資訊處製作；財團法人民間司法改革基金會備份。
